【裁判字號】    99,台抗,21
【裁判日期】    990114
【裁判案由】    請求侵權行為損害賠償
【裁判全文】
最高法院民事裁定                九十九年度台抗字第二一號
抗  告  人  龍美營造有限公司
法定代理人  乙○○  
抗  告  人  乙○○即龍美企業行
上列抗告人因與甲○○等間請求侵權行為損害賠償事件，對於中
華民國九十八年十一月二十五日台灣高等法院高雄分院裁定（九
十八年度再字第九號），提起抗告，本院裁定如下：
    主  文
抗告駁回。
抗告訴訟費用由抗告人負擔。
    理  由
按提起再審之訴，應於三十日之不變期間內提起。前項期間，自
判決確定時起算，判決於送達前確定者，自送達時起算；其再審
之理由發生或知悉在後者，均自知悉時起算，民事訴訟法第五百
條第一項及第二項前段定有明文。本件抗告人以原法院九十七年
度上字第三號確定判決（下稱原確定判決）有民事訴訟法第四百
九十六條第一項第十三款規定之事由，對之提起再審之訴，係以
：乙○○於台灣澎湖地方法院檢察署（下稱澎湖地檢署）九十八
年度偵字第三三二號被訴涉嫌業務過失致死之偵查案中，經檢察
官於民國九十八年八月十四日傳訊，始發現澎湖縣馬公分局九十
四年二月二十日調查張瑛傑意外死亡偵查報告、張瑛傑自九十四
年二月七日起至同年月十五日行動電話通聯記錄、機魚船（含海
員）進出港檢查表等證物，如經斟酌可受較有利益之裁判等語，
為其論據。原法院以：抗告人係於九十八年二月五日收受最高法
院以裁定駁回其對原確定判決之上訴，其遲至同年八月二十七日
始提起本件再審之訴，顯逾三十日之不變期間。抗告人所提出張
瑛傑意外死亡偵查報告、張瑛傑自九十四年二月七日起至同年月
十五日行動電話通聯記錄，係附於澎湖地檢署九十四年度相字第
十一號相驗卷，而該相驗卷於原確定判決程序中業經調取（並於
九十七年四月八日準備程序中提示，見原確定判決卷第八四頁）
，至機魚船（含海員）進出港檢查表，係記載關於龍美十號船舶
九十四年二月十五日經龍門安檢站簽證事項，依再審書狀記載，
該事項係抗告人經營該船舶業務所熟悉，可見抗告人並非於原判
決確定後才知悉該等證物之存在。則其提起本件再審之訴既已逾
不變期間，自非合法，乃裁定駁回其訴。經核於法洵無違誤。抗
告意旨，指摘原裁定不當，聲明廢棄，非有理由。
據上論結，本件抗告為無理由。依民事訴訟法第四百九十五條之
一第一項、第四百四十四條第一項、第九十五條、第七十八條，
裁定如主文。
中    華    民    國  九十九  年    一    月   十四   日
                      最高法院民事第六庭
                          審判長法官  劉  福  來
                                法官  陳  國  禎
                                法官  陳  重  瑜
                                法官  吳  麗  女
                                法官  簡  清  忠
      本件正本證明與原本無異
                                      書  記  官
中    華    民    國  九十九  年    一    月  二十六  日
                                                      Q

司法院資訊處製作；財團法人民間司法改革基金會備份。
